【裁判字號】    98,審易,535
【裁判日期】    990129
【裁判案由】    詐欺
【裁判全文】
臺灣新竹地方法院刑事判決             98年度審易字第535號
公  訴  人  臺灣新竹地方法院檢察署檢察官
被      告  丙○○
上列被告因詐欺案件，經檢察官提起公訴（97年度偵字第4464號
、第5871號），經被告於本院準備程序中，就被訴事實為有罪之
陳述，經告知被告簡式審判程序之旨，並聽取檢察官、被告之意
見後，經本院進行簡式審判程序，本院判決如下：
    主    文
丙○○共同如附表一所示之罪，各處如附表一所示之刑，應執行
有期徒刑貳年。緩刑伍年，緩刑期間付保護管束，並應於緩刑期
間，向指定之政府機關、政府機構、行政法人、社區或其他符合
公益目的之機構或團體提供貳佰肆拾小時之義務勞務。扣案如附
表二所示之物，均沒收之。
    犯罪事實
一、丙○○自民國96年10月間起，與在大陸地區真實姓名年籍不
    詳綽號「阿強」、「阿兄」、「大哥」、「陳建龍」等人所
    組成之詐欺集團成員，共同基於意圖為自己不法所有之詐欺
    犯意聯絡及行為分擔，先由該詐欺集團之成員謀議在臺灣地
    區收集人頭電話及人頭帳戶，共收購林玉蓮（所涉幫助詐欺
    部分，業經本院於98年9月10日以98年度易字第140號判決判
    處有期徒刑6 月在案）、李億陽（所涉幫助詐欺部分，業經
    臺灣板橋地方法院於98年1月19日以97年度簡字第10916號判
    決判處拘役40日在案）、何宣融（所涉幫助詐欺部分，業經
    臺灣臺北地方法院於97年9 月23日以97年度簡字第3616號判
    決判處有期徒刑5 月在案）及吳旭祥（所涉幫助詐欺部分，
    業經臺灣桃園地方法院於98年2月2 日以98年度桃簡字第215
    號判決判處有期徒刑2 月在案）等人金融機構帳戶存摺、提
    款卡及密碼後，由在大陸之詐欺集團成員即「陳建龍」，撥
    打電話通知丙○○前往野雞車站或大賣場內，領取人頭電話
    或人頭帳戶之存摺、提款卡，而在大陸某詐欺集團之成員，
    即利用附表一所示之詐騙手段，使戊○○○等人陷於錯誤，
    分別將如附表一所示不等之金錢，匯入或轉帳入其等事先收
    集之人頭帳戶內，該詐欺集團中代號「阿強」、「阿兄」、
    「大哥」等成員，即以電話通知丙○○負責領取贓款，丙○○則由自己或指揮擔任提款工作（俗稱車手）之潘俊彥（不
    知情）、「小月」、「弟弟」等人，持提款卡至桃園縣中壢
    市、平鎮市之金融機構或便利商店自動員機提領現金，丙○○扣除提領贓款之報酬，餘款則前往金融機構匯款至「阿強
    」所指定之人頭帳戶內。嗣於97年6月26日上午6時40分許，
    在桃園縣平鎮市○○街7之1號2 樓為警查獲，並扣得如附表
    二、三所示之物品，始查悉上情。
二、案經戊○○○、甲○○、丁○○、乙○○、己○○、庚○○
    訴由內政部警政署刑事警察局中部打擊犯罪中心及雲林縣警
    察局移送臺灣新竹地方法院檢察署檢察官偵查起訴。
    理    由
一、程序部分：
    按除被告所犯為死刑、無期徒刑、最輕本刑為3 年以上有期
    徒刑之罪或高等法院管轄第一審案件者外，於前條第1 項程
    序進行中，被告先就被訴事實為有罪之陳述時，審判長得告
    知被告簡式審判程序之旨，並聽取當事人、代理人、辯護人
    及輔佐人之意見後，裁定進行簡式審判程序，刑事訴訟法第
    273條之1第1 項定有明文。本件被告丙○○所犯係死刑、無
    期徒刑、最輕本刑為3 年以上有期徒刑以外之罪，其於準備
    程序中就被訴事實為有罪之陳述，經告知簡式審判程序之旨
    ，並聽取公訴人及被告丙○○之意見後，本院認為適宜進行
    簡式審判程序，合先敘明。
二、認定被告丙○○犯行所憑之各項證據：
    訊據被告丙○○對於上開犯行，於警詢、偵查中及本院準備
    程、及簡式審判程式時均坦承不諱（見97年度偵字第4464號
    偵查卷第42至55、152至154 頁，本院卷第56、59至71、105
    至110、121至125頁）。復據：
（一）告訴人戊○○○於警詢中所為之指述稱：她於97年4 月間
      曾購買東森購物臺之產品，分做12期付款，已經繳納過1
      期，而於97年6月22日下午3時47分許，接獲1 名自稱「東
      森購物臺客服人員」之成年女子來電，佯稱其分期付款之
      帳目有問題，並告知她所有之金融帳號均在網路上曝光，
      需將所有之存款領出，存入他們所指定之帳號，避免遭人
      盜領她的存款，因而於同日下午5、6時許，至臺南市○○
      路渣打銀行自動櫃員機前，以現金存款之方式，陸續存入
      現金新臺幣（下同）4萬5千元、6萬元、1萬元至案外人林
      玉蓮所有之渣打國際商業銀行湖口分行帳號000000000000
      號帳戶內，另於同日下午6 時許轉帳29,989元至對方所指
      定之帳號000-0000000000000 號帳戶內等語（見97年度偵
      字第5871號偵查卷第19至21頁）。
（二）告訴人甲○○於警詢中所為之指述稱：他於97年5 月10日
      向東森購物臺購買電視機，因鑑賞期不滿意而向購物臺更
      換另1臺電視機，而於97年6月22日下午5時許，接獲1名自
      稱「東森購物臺客服人員」之成年人來電，佯稱其第1 筆
      貨款金錢未註銷有問題，下個月可能會出現2 筆帳單，要
      他至自動櫃員機前核對資料，於是他於同日晚間7、8時許
      ，至高雄市○○路189 號渣打銀行自動櫃員機前，存入現
      金8萬5千元至案外人林玉蓮所有之渣打國際商業銀行湖口
      分行帳號000000000000號帳戶內等語（見上開偵查卷第22
      至24頁）。
（三）告訴人丁○○於警詢中所為之指述稱：她於97年3 月間某
      日上網至「yume乙葉夢銀飾網」購買項鍊，而於97年6 月
      22日接獲1 名自稱該公司之服務人員來電，佯稱其付款方
      式有誤，變成分期付款，需至自動櫃員機前操作取消，她
      就依照對方指示，而於同日晚間9 時52分許，匯款29,989
      元至案外人李億陽所有之萬泰商業銀行蘆洲分行帳號0000
      00000000號帳戶內等語（見上開偵查卷第25至27頁）。
（四）告訴人乙○○於警詢中所為之指述稱：她於97年6 月間某
      日上網至「yume乙葉夢銀飾網」購買項鍊，約2、3天後該
      公司人員告知她該項鍊缺貨，問她是否要取消，她便將該
      訂單取消，後來於97年6月22日晚間10時許，接獲1名自稱
      該公司之服務人員來電，她的訂單因為系統錯誤，變成分
      期付款，如果要取消需至自動櫃員機前操作，她就於97年
      6 月23日凌晨零時許，至高雄市○○路上中國信託銀行自
      動櫃員機前，陸續存入現金共15萬元至案外人何宣融所有
      之中國信託商業銀行南京東路分行帳號000000000000號帳
      戶內，另於97年6月23日凌晨1時2分許存入現金5萬元至案
      外人林玉蓮所有之渣打國際商業銀行湖口分行帳號000000
      000000號帳戶內等語（見上開偵查卷第28至30頁）。
（五）告訴人己○○於警詢中所為之指述稱：她於97年5 月間某
      日上網至「yume乙葉夢銀飾網」購買小外套，而於97年6
      月24日接獲1 名自稱該公司之服務人員來電，她的訂單因
      為系統錯誤，變成分期付款，如果要取消需至自動櫃員機
      前操作，她遂於同日晚間7 時36分許，匯款29,989元至案
      外人吳旭祥所有之玉山商業銀行林口分行帳號0000000000
      000號帳戶內，另於同日晚間8時許陸續存款3 萬元、1萬1
      千元及2萬2千元至帳號000-00000000000000號帳戶內等語
      （見上開偵查卷第34至36頁）。
（六）告訴人庚○○於警詢中所為之指述稱：她的同學陳靚宜接
      獲某詐欺集團之成員來電，其在網路購買物品帳目有問題
      ，會被重複扣款，需至自動櫃員機前操作，但是同學陳靚
      宜有幾筆未匯款成功，於是拜託她於97年6月24日晚間8時
      許，匯款29,988元至案外人吳旭祥所有之玉山商業銀行林
      口分行帳號0000000000000 號帳戶內等語（見上開偵查卷
      第31至33頁）。
（七）合作金庫銀行97年6月25日存款憑條、臺灣銀行97年6月25
      日無摺存入憑條存根各1 份（見上開偵查卷第39頁）：證
      明被告丙○○提領某詐欺集團成員詐騙所得之贓款，再匯
      予「阿強」所指定之人頭帳戶之事實。
（八）渣打國際商業銀行股份有限公司湖口分行98年3 月24日渣
      打商銀湖口字第09800112號函附之林玉蓮開戶基本資料及
      對帳單等資料（見上開偵查卷第89頁背面、97頁背面、98
      頁）。
（九）中國信託商業銀行股份有限公司97年7月8日中信集作字第
      97507819號函附之何宣融開戶相關資料及帳戶歷史交易查
      詢等資料（見上開偵查卷第104至109頁）。
（十）玉山銀行林口分行99年1月5日玉山林口字第0990105008號
      函附之吳旭祥開戶資料及往來明細表等資料（見本院卷第
      90至103頁）。
（十一）萬泰商業銀行蘆洲分行99年1 月19日蘆洲字第09902100
        601 號函附之李億陽開戶資料及往來明細表等資料（見
        本院卷第119至123頁）。
（十二）告訴人戊○○○提出之自動櫃員機交易明細表（見上開
        偵查卷第95、96頁）。
（十三）告訴人乙○○提出之中國信託客戶交易明細表4 紙（見
        上開偵查卷第103頁）。
（十四）內政部警政署反詐騙案件紀錄表6 份、臺南市警察局第
        六分局金華派出所受理刑事案件報案三聯單、受理詐騙
        帳戶通報警示簡便格式表；高雄市政府警察局三民第二
        分局鼎金派出所受理刑事案件報案三聯單、受理詐騙帳
        戶通報警示簡便格式表；高雄市政府警察局三民第二分
        局覺民派出所受理刑事案件報案三聯單；高雄市政府警
        察局楠梓分局右昌派出所受理刑事案件報案三聯單、受
        理詐騙帳戶通報警示簡便格式表各1 份（見上開偵查卷
        第40至49、91、92、102頁）。
（十五）刑事警察局搜索扣押筆錄、扣押物品目錄表各1 份（見
        97年度偵字第4464號偵查卷第14至20頁）。
（十六）綜上，本件事證業臻明確，被告丙○○上揭犯行至堪認
        定，應依法予以論科。
三、論罪科刑：
（一）論罪：被告丙○○與綽號「阿強」、「阿兄」、「大哥」
      、「陳建龍」及所屬詐騙集團成員等人，取得如附表一所
      示之人頭帳戶資料後，共同基於不法所有之犯意聯絡及行
      為分擔，以如附表一編號1至6所示之詐騙方式，先後引誘
      告訴人戊○○○、甲○○、丁○○、乙○○、己○○、庚○○等人陷於錯誤，因而分別匯款如附表一編號1至6所示
      之金額至渠等所指定之帳戶內等情，是被告丙○○與其所
      屬之詐欺集團成員等人所為，均係犯刑法第339條第1項之
      詐欺取財罪。
（二）共同正犯：按凡以自己共同犯罪之意思，參與實施某犯罪
      構成要件以外之行為，或以自己共同犯罪之意思，事先同
      謀，而由其中一部分人實施該犯罪行為者，均為刑法上之
      共同正犯。換言之，行為人如係以自己共同犯罪之意思參
      與犯罪，其所參與者縱非該犯罪構成要件之行為，仍無礙
      於共同正犯罪責之成立（最高法院92年度臺上字第1799號
      判決意旨參照）。又按共同正犯之意思聯絡，不限於事前
      有所協議，其為行為當時基於相互之認識，以共同犯罪之
      意思參與者，亦無礙於共同正犯之成立（最高法院74年度
      臺上字第681 號判決意旨參照）。再按共同正犯，係共同
      實施犯罪行為之人，在共同意思範圍內，各自分擔犯罪行
      為之一部，相互利用他人之行為，以達其犯罪之目的，其
      成立不以全體均參與實施犯罪構成要件之行為為要件；參
      與犯罪構成要件之行為者，固為共同正犯；以自己共同犯
      罪之意思，參與犯罪構成要件以外之行為，或以自己共同
      犯罪之意思，事前同謀，而由其中一部分人實行犯罪之行
      為者，亦均應認為共同正犯，使之對於全部行為所發生之
      結果，負其責任（最高法院92年度臺上字第2824號判決意
      旨參照）。查被告丙○○與綽號「阿強」、「阿兄」、「
      大哥」、「陳建龍」及其所屬詐騙集團成員間，就本案犯
      行具有詐欺取財之犯意聯絡，並負責提領贓款及結匯贓款
      之角色，均已如上述，是其雖未親自參與詐騙告訴人戊○○○等人之行為，然其與共犯與綽號「阿強」、「阿兄」
      、「大哥」、「陳建龍」等人間，既有犯意聯絡及行為分
      擔，自仍應就共同正犯間之全部行為所發生之結果，負其
      責任。
（三）數罪併罰：至被告丙○○所犯如附表一編號1至6所示之詐
      欺取財罪，其犯意各別、行為互殊，被害人相異，自應分
      別論罪，併合處罰。
（四）量刑：爰審酌被告丙○○前有妨害自由、賭博之刑事前案
      紀錄，此有臺灣高等法院前案紀錄表、臺灣新竹地方法院
      檢察署刑案資料查註紀錄表各1 份附卷可據，足徵其素行
      非佳，又其年輕力壯，竟不思守法自制，循正當途徑獲取
      所需，竟參與詐騙集團擔任車手，從事領取及收受贓款之
      行為，助長詐欺取財犯罪之風，再者該等犯罪集團核心成
      員藏身幕後，推由被告丙○○擔任車手，被告丙○○所為
      亦有礙於對該犯罪集團其餘成員之追查，加深犯罪之猖獗
      ，破壞社會秩序甚鉅，並造成告訴人戊○○○等6 人所受
      損害不輕；惟犯後坦承犯行、態度尚佳，且已賠償告訴人
      戊○○○等6 人之損失，又考量被告丙○○於本案僅擔任
      「車手」之角色，尚非屬該犯罪集團之核心份子，暨斟酌
      其犯罪之動機、目的及手段等一切情狀，本院認公訴人就
      被告丙○○上開犯行具體求刑有期徒刑3 年，尚屬過重，
      分別量處如主文所示附表一所示之刑，併定其應執行之刑
      ，以示懲儆。
（五）緩刑：末查被告丙○○雖曾於90年間，因妨害自由案件，
      經臺灣桃園地方法院判處有期徒刑5月、緩刑3年，惟於緩
      刑期滿，而緩刑之宣告未經撤銷，是其上開刑之宣告，依
      刑法第76條前段之規定已失其效力，而與未曾受有期徒刑
      以上刑之宣告者同，此有臺灣高等法院被告前案紀錄表及
      刑案資料查註紀錄表各1 份在卷可查，茲念其因一時失慮
      ，致罹刑典，經此偵查科刑之教訓，當已知所警惕，信無
      再犯之虞，且事後於本院98年12月25日準備程序時，當庭
      賠償告訴人戊○○○14萬5千元、告訴人甲○○8萬5 千元
      、告訴人丁○○3 萬元、告訴人乙○○20萬元、告訴人己○○9萬3,006元，另以告訴人庚○○之名義捐款3 萬元予
      財團法人新竹市私立愛恆啟能中心等情，此有本院98年12
      月25日準備程序筆錄、台新國際商業銀行98年12月25日存
      入憑條各1份在卷可稽（見本院卷第56、111頁），堪認被
      告丙○○深具悔意，本院因認前所宣告之刑，以暫不執行
      為適當，併予宣告緩刑5 年，以啟自新。
（六）保護管束：另為使被告丙○○深切反省，依98年9月1日施
      行之刑法第74條第2項第5款之規定（依最高法院95年刑事
      庭第8 次會議決議，關於緩刑之諭知，應逕以判決時之規
      定處斷），諭知被告丙○○應向指定之政府機關、政府機
      構、行政法人、社區或其他符合公益目的之機構或團體，
      提供240小時之義務勞務，並依刑法第93條第1項第2 款諭
      知緩刑期間付保護管束，以啟自新，兼觀後效。至於被告
      丙○○究應向何政府機關、政府機構、行政法人、社區或
      其他符合公益目的之機構或團體提供義務勞務，屬執行之
      問題，應由執行檢察官斟酌全案情節及各政府機關、政府
      機構、行政法人、社區或其他符合公益目的之機構或團體
      之需求，妥為指定。再者，倘被告丙○○於本案緩刑期間
      ，違反上開所定負擔情節重大，足認原宣告之緩刑難收其
      預期效果，而有執行刑罰之必要，依刑法第75條之1第1項
      第4款規定，得撤銷其緩刑之宣告，併此敘明。
（七）不另為強制工作之說明：另起訴檢察官雖請求依竊盜犯贓
      物犯保安處分條例第3條第1項之規定，宣告被告丙○○於
      刑之執行前，令入勞動場所強制工作。惟按，18歲以上之
      竊盜犯、贓物犯，有犯罪之習慣者，得於刑之執行前，令
      入勞動場所強制工作；又有犯罪之習慣或因遊蕩或懶惰成
      習而犯罪者，亦得宣告於刑之執行前，令入勞動場所強制
      工作，竊盜犯贓物犯保安處分條例第3條第1項、刑法第90
      條第1 項固分別定有明文。然查，保安處分之本質，乃係
      針對受處分人將來之危險性所為之處置，以達教化、治療
      之目的，為刑罰之補充制度。我國現行刑法採刑罰與保安
      處分雙軌制，目的係在維持行為責任之刑罰原則下，為協
      助行為人再社會化之功能，以及改善行為人潛在之危險性
      格，期能達成根治犯罪原因、預防犯罪之特別目的。而觀
      諸強制工作之保安處分意旨，應旨在對嚴重職業性犯罪及
      欠缺正確工作觀念或無正常工作，而顯有犯罪之習慣，且
      因遊蕩、懶惰成習而犯罪者，強制其從事勞動，以學習一
      技之長及正確之謀生觀念，使其日後重返社會，能適應社
      會生活。據此，首揭竊盜犯贓物犯保安處分條例第3條第1
      項、刑法第90條第1 項之規定，即係本於保安處分應受比
      例原則之規範，使強制工作保安處分之宣告，須與行為人
      所為行為之嚴重性、行為人所表現之危險性及對於行為人
      未來行為之期待性等相當之意旨而制定，而由法院視行為
      人之危險性格，決定應否令入勞動處所強制工作，以達預
      防之目的（最高法院91年度臺上字第4625號判決、94年度
      臺上字第6519號判決意旨可資參照）。經查：本院審酌本
      案被告丙○○上開犯罪行為與犯罪所得等，認被告丙○○
      之犯行，經科處上開罪刑，已屬適當。又經本院檢視被告
      丙○○之前案紀錄表，被告丙○○前於89年間，因妨害自
      由案件，經臺灣桃園地方法院以89年度壢簡字第1190號判
      決判處有期徒刑5月，緩刑3年確定；另於98年間，因賭博
      案件，經臺灣桃園地方法院以98年度壢簡字第853 號判決
      判處罰金8 千元確定等情，尚難遽認被告丙○○已養成犯
      罪之習慣，或因遊蕩或懶惰成習而犯罪。綜上所述，應認
      上開對被告丙○○宣告有期徒刑，即足以收矯治之效，是
      本件尚無宣告於刑之執行前，令被告丙○○入勞動場所強
      制工作之必要，併予敘明。
（八）沒收諭知及不予沒收之說明：扣案如附表二編號1 至22所
      示之物，係被告丙○○所有且供本件犯罪所用之物，又如
      附表二編號23所示之現金26萬元，為被告丙○○本件犯罪
      所得之物，業據被告丙○○供述承在卷（見本院卷第129
      頁），分別爰依刑法第38條第1 項第2 款、第3 款規定均
      宣告沒收之；另起出如附表三編號1 至10所示之物，雖為
      被告丙○○所有，惟依本案卷附相關證據資料，難認係供
      被告丙○○本件犯罪所用之物，此與被告丙○○本件犯行
      無涉，爰均不為沒收之諭知，附此敘明。
據上論斷，應依刑事訴訟法第273條之1第1項、第299條第1 項前
段，刑法第28條、第339條第1 項、第51條第5款、第74條第1 項
第1 款、第2 項第5 款、第93條第1 項第2 款、第38條第1 項第
2款 、第3 款，刑法施行法第1 條之1 第1 項、第2 項前段，判
決如主文。
本案經檢察官洪期榮到庭執行職務。
中    華    民    國    99    年    1     月    29    日
                  刑事第九庭  法  官    劉兆菊
上正本證明與原本無異。
如不服本判決應於收受本判決後10日內向本院提出上訴書狀，上
訴書狀應敘述具體理由。上訴書狀未敘述上訴理由者，應於上訴
期間屆滿後20日內補提理由書狀於本院「切勿逕送上級法院」。
                              書記官    林兆嘉
中    華    民    國    99    年    1     月    29    日
附錄本案論罪科刑法條：
中華民國刑法第339條
意圖為自己或第三人不法之所有，以詐術使人將本人或第三人之
物交付者，處5 年以下有期徒刑、拘役或科或併科1 千元以下罰
金。
以前項方法得財產上不法之利益或使第三人得之者，亦同。
前二項之未遂犯罰之。
附表一：
┌─┬───┬─────────┬───────┬───┬─────┬────────┐
│編│被害人│ 犯罪時間及方式   │匯款時間、    │ 戶名 │  帳戶    │主文罪名及宣告刑│
│號│      │                  │金額（新臺幣）│      │          │                │
├─┼───┼─────────┼───────┼───┼─────┼────────┤
│1 │郭杜美│於97年6月22日下午 │97年6月22日下 │林玉蓮│渣打國際商│丙○○共同犯詐欺│
│  │滿    │3時47分許，由1名自│午5時13分許、 │      │業銀行湖口│取財罪，處有期徒│
│  │      │稱「東森購物臺客服│同日晚間6時41 │      │分行帳號：│刑柒月。扣案如附│
│  │      │人員」之詐騙集團成│分許、同日晚間│      │0000000000│表二所示之物，均│
│  │      │員，打電話向郭杜美│6時50分許，陸 │      │67號      │沒收之。        │
│  │      │滿佯稱其先前在東森│續匯款4萬5千元│      │          │                │
│  │      │購物臺購物，因分期│、6萬元、1萬元│      │          │                │
│  │      │付款之帳目有問題云│。（另於同日晚│      │          │                │
│  │      │云，需將其所有之存│間6時13分許匯 │      │          │                │
│  │      │款領出，存入他們所│款29,989元至帳│      │          │                │
│  │      │指定之帳號云云，致│號000-00000000│      │          │                │
│  │      │戊○○○陷於錯誤。│13273號帳戶） │      │          │                │
├─┼───┼─────────┼───────┼───┼─────┼────────┤
│2 │甲○○│於97年6月22日下午 │97年6月22日晚 │林玉蓮│渣打國際商│丙○○共同犯詐欺│
│  │      │5時許，由1名自稱「│間8時45分許匯 │      │業銀行湖口│取財罪，處有期徒│
│  │      │東森購物臺客服人員│款8萬5千元。  │      │分行帳號：│刑柒月。扣案如附│
│  │      │」之詐騙集團成員，│              │      │0000000000│表二所示之物，均│
│  │      │打電話向甲○○佯稱│              │      │67號      │沒收之。        │
│  │      │其先前在東森購物臺│              │      │          │                │
│  │      │購物，因第一筆貸款│              │      │          │                │
│  │      │金錢未註銷有問題，│              │      │          │                │
│  │      │下個月可能會出現二│              │      │          │                │
│  │      │筆帳單，需至ATM核 │              │      │          │                │
│  │      │對個人資料云云，致│              │      │          │                │
│  │      │甲○○陷於錯誤。  │              │      │          │                │
├─┼───┼─────────┼───────┼───┼─────┼────────┤
│3 │林佩雯│於97年6月22日，由 │97年6月22日晚 │李億陽│萬泰商業銀│丙○○共同犯詐欺│
│  │      │1名自稱「yume乙葉 │間9時52分許匯 │      │行蘆洲分行│取財罪，處有期徒│
│  │      │夢銀飾網之服務人員│款2萬9,989元。│      │帳號：    │刑柒月。扣案如附│
│  │      │」之詐騙集團成員，│              │      │0000000000│表二所示之物，均│
│  │      │打電話向林佩雯佯稱│              │      │04號      │沒收之。        │
│  │      │其先前訂購之真愛轉│              │      │          │                │
│  │      │動項鍊因付款方式有│              │      │          │                │
│  │      │誤，變成分期付款，│              │      │          │                │
│  │      │需至自動櫃員機前操│              │      │          │                │
│  │      │作云云，致林佩雯陷│              │      │          │                │
│  │      │於錯誤。          │              │      │          │                │
├─┼───┼─────────┼───────┼───┼─────┼────────┤
│4 │乙○○│於97年6月22日晚間 │97年6月23日凌 │何宣融│中國信託商│丙○○共同犯詐欺│
│  │      │10時許，由1名自稱 │晨零時許陸續匯│      │業銀行南京│取財罪，處有期徒│
│  │      │「yume乙葉夢銀飾網│款共15萬元。  │      │東路分行帳│刑柒月。扣案如附│
│  │      │之服務人員」之詐騙│              │      │號：200540│表二所示之物，均│
│  │      │集團成員，打電話向│              │      │103869號  │沒收之。        │
│  │      │乙○○佯稱其先前訂├───────┼───┼─────┤                │
│  │      │購項鍊之訂單因系統│97年6月23日凌 │林玉蓮│渣打國際商│                │
│  │      │錯誤，變成分期付款│晨1時2分許匯款│      │業銀行湖口│                │
│  │      │，需至自動櫃員機前│5萬元。       │      │分行帳號：│                │
│  │      │操作云云，致乙○○│              │      │0000000000│                │
│  │      │陷於錯誤。        │              │      │67號      │                │
├─┼───┼─────────┼───────┼───┼─────┼────────┤
│5 │己○○│於97年6月24日晚間 │於97年6月24日 │吳旭祥│玉山商業銀│丙○○共同犯詐欺│
│  │      │6時許，由1名自稱「│晚間7時36分許 │      │行林口分行│取財罪，處有期徒│
│  │      │yume乙葉夢銀飾網之│匯款2萬9,989  │      │帳號：0886│刑柒月。扣案如附│
│  │      │服務人員」之詐騙集│元。          │      │000000000 │表二所示之物，均│
│  │      │團成員，打電話向黃│（另於同日晚間│      │號        │沒收之。        │
│  │      │綾均佯稱其先前訂購│8時許陸續匯款 │      │          │                │
│  │      │小外套之訂單因系統│3萬元、1萬1千 │      │          │                │
│  │      │錯誤，變成分期付款│元、2萬2千元至│      │          │                │
│  │      │，需至自動櫃員機前│帳號000-000000│      │          │                │
│  │      │操作云云，致己○○│008283號帳戶）│      │          │                │
│  │      │陷於錯誤。        │              │      │          │                │
├─┼───┼─────────┼───────┼───┼─────┼────────┤
│6 │庚○○│庚○○之同學陳靚宜│於97年6月24日 │吳旭祥│玉山商業銀│丙○○共同犯詐欺│
│  │      │，接獲某詐欺集團之│晚間8時許匯款 │      │行林口分行│取財罪，處有期徒│
│  │      │成員來電佯稱，其在│29,988元。    │      │帳號：0886│刑柒月。扣案如附│
│  │      │網路購買物品帳目有│              │      │000000000 │表二所示之物，均│
│  │      │問題，會被重複扣款│              │      │號        │沒收之。        │
│  │      │，稱要取消分期付款│              │      │          │                │
│  │      │模式為由，使其陷於│              │      │          │                │
│  │      │錯誤，遂依對方指示│              │      │          │                │
│  │      │而央求庚○○持提款│              │      │          │                │
│  │      │卡，至自動櫃員機前│              │      │          │                │
│  │      │依其電話指示操作匯│              │      │          │                │
│  │      │款，致庚○○陷於錯│              │      │          │                │
│  │      │誤。              │              │      │          │                │
└─┴───┴─────────┴───────┴───┴─────┴────────┘
附表二：
┌──┬───────────┬───┬─────┬─────┬──┐
│編號│物品名稱              │單位及│備註      │查獲時間及│警局│
│    │                      │數量  │          │地點      │編號│
├──┼───────────┼───┼─────┼─────┼──┤
│ 1  │行動電話手機NOKIA牌   │ 1支  │含SIM卡   │97年6月26 │ 1  │
│    │序號：000000000000000 │      │          │日上午6時 │    │
│    │                      │      │          │40分桃園縣│    │
│    │                      │      │          │平鎮市廣豐│    │
│    │                      │      │          │街7之1號2 │    │
│    │                      │      │          │樓丙○○之│    │
│    │                      │      │          │房間內    │    │
├──┼───────────┼───┼─────┼─────┼──┤
│ 2  │行動電話手機NOKIA牌   │ 1支  │無SIM卡   │ 同上     │ 2  │
│    │序號：000000000000000 │      │          │          │    │
├──┼───────────┼───┼─────┼─────┼──┤
│ 3  │行動電話手機NOKIA牌   │ 1支  │含SIM卡   │ 同上     │ 3  │
│    │序號：000000000000000 │      │          │          │    │
├──┼───────────┼───┼─────┼─────┼──┤
│ 4  │行動電話手機NOKIA牌   │ 1支  │含SIM卡   │ 同上     │ 4  │
│    │序號：000000000000000 │      │          │          │    │
├──┼───────────┼───┼─────┼─────┼──┤
│ 5  │行動電話手機NOKIA牌   │ 1支  │含SIM卡   │ 同上     │ 5  │
│    │序號：000000000000000 │      │          │          │    │
├──┼───────────┼───┼─────┼─────┼──┤
│ 6  │行動電話手機NOKIA牌   │ 1支  │含SIM卡   │ 同上     │ 6  │
│    │序號：000000000000000 │      │          │          │    │
├──┼───────────┼───┼─────┼─────┼──┤
│ 7  │行動電話手機NOKIA牌   │ 1支  │無SIM卡   │ 同上     │ 7  │
│    │序號：000000000000000 │      │          │          │    │
├──┼───────────┼───┼─────┼─────┼──┤
│ 8  │行動電話手機中國聯通  │ 1支  │含SIM卡   │ 同上     │ 9  │
│    │型號SCHS26P           │      │          │          │    │
├──┼───────────┼───┼─────┼─────┼──┤
│ 9  │行動電話手機NOKIA 牌  │ 1支  │含SIM卡   │ 同上     │ 10 │
│    │序號：000000000000000 │      │          │          │    │
├──┼───────────┼───┼─────┼─────┼──┤
│ 10 │行動電話手機NOKIA牌   │ 1支  │含SIM卡   │ 同上     │ 11 │
│    │序號：000000000000000 │      │          │          │    │
├──┼───────────┼───┼─────┼─────┼──┤
│ 11 │行動電話手機中國聯通型│ 1支  │含SIM卡   │ 同上     │ 12 │
│    │號SCHS26P             │      │          │          │    │
├──┼───────────┼───┼─────┼─────┼──┤
│ 12 │行動電話手機NOKIA牌   │ 1支  │無SIM卡   │ 同上     │ 無 │
│    │（銀白色）            │      │          │          │    │
├──┼───────────┼───┼─────┼─────┼──┤
│ 13 │第一銀行金融卡        │ 1張  │          │ 同上     │ 13 │
│    │帳號：000-00-000000   │      │          │          │    │
├──┼───────────┼───┼─────┼─────┼──┤
│ 14 │彰化銀行金融卡        │ 1張  │          │ 同上     │ 14 │
│    │帳號：0000-00-00000000│      │          │          │    │
├──┼───────────┼───┼─────┼─────┼──┤
│ 15 │渣打銀融卡行金融卡    │ 1張  │          │ 同上     │ 15 │
│    │帳號：00000000000000  │      │          │          │    │
├──┼───────────┼───┼─────┼─────┼──┤
│ 16 │帳  冊                │ 1本  │          │ 同上     │ 16 │
├──┼───────────┼───┼─────┼─────┼──┤
│ 17 │便條紙上記載人頭帳戶  │ 1張  │          │ 同上     │ 18 │
├──┼───────────┼───┼─────┼─────┼──┤
│ 18 │合作金庫銀行存款憑條  │ 1張  │          │ 同上     │ 19 │
├──┼───────────┼───┼─────┼─────┼──┤
│ 19 │臺灣銀行無摺存入存根  │ 1張  │          │ 同上     │ 20 │
│    │                      │      │          │          │    │
├──┼───────────┼───┼─────┼─────┼──┤
│ 20 │第一銀行提款卡        │ 1張  │          │ 同上     │ 25 │
│    │帳號：0000-0000-0000- │      │          │          │    │
│    │0703                  │      │          │          │    │
├──┼───────────┼───┼─────┼─────┼──┤
│ 21 │現金收支簿            │ 1本  │ 同  上   │車牌號碼  │ 30 │
│    │                      │      │          │0699-RW 號│    │
│    │                      │      │          │自用小客車│    │
│    │                      │      │          │內        │    │
├──┼───────────┼───┼─────┼─────┼──┤
│ 22 │便條紙上記載人頭帳戶  │ 1張  │ 同  上   │ 同上     │ 31 │
│    │                      │      │          │          │    │
├──┼───────────┼───┼─────┼─────┼──┤
│ 23 │現金26萬元            │260張 │1,000元紙 │丙○○之房│ 22 │
│    │                      │      │鈔        │間內      │    │
└──┴───────────┴───┴─────┴─────┴──┘
附表三：
┌──┬───────────┬───┬─────┬─────┬──┐
│編號│物品名稱              │單位及│ 備註     │查獲時間及│警局│
│    │                      │數量  │          │地點      │編號│
├──┼───────────┼───┼─────┼─────┼──┤
│ 1  │行動電話手機  三菱牌  │ 1支  │無SIM卡   │97年6月26 │ 8  │
│    │型號M790i             │      │          │日上午6時 │    │
│    │                      │      │          │40分桃園縣│    │
│    │                      │      │          │平鎮市廣豐│    │
│    │                      │      │          │街7之1號2 │    │
│    │                      │      │          │樓丙○○之│    │
│    │                      │      │          │房間內    │    │
├──┼───────────┼───┼─────┼─────┼──┤
│ 2  │行動電話手機MasiMaro  │ 1支  │含SIM卡   │  同上    │ 17 │
│    │牌                    │      │          │          │    │
│    │序號：000000000000000 │      │          │          │    │
├──┼───────────┼───┼─────┼─────┼──┤
│ 3  │BENQ電腦主機          │ 1臺  │          │  同上    │ 23 │
│    │                      │      │          │          │    │
├──┼───────────┼───┼─────┼─────┼──┤
│ 4  │臺灣銀行存摺          │ 1本  │含金融卡1 │  同上    │ 24 │
│    │帳號：000000000000    │      │張        │          │    │
├──┼───────────┼───┼─────┼─────┼──┤
│ 5  │日榮行銷公司名片      │ 1盒  │          │車牌號碼  │ 26 │
│    │                      │      │          │0699-RW 號│    │
│    │                      │      │          │自用小客車│    │
│    │                      │      │          │內        │    │
├──┼───────────┼───┼─────┼─────┼──┤
│ 6  │筆記簿（黑色）        │ 1本  │          │  同上    │ 27 │
│    │                      │      │          │          │    │
├──┼───────────┼───┼─────┼─────┼──┤
│ 7  │渣打銀行金融卡        │ 1張  │          │  同上    │ 28 │
│    │帳號：00000000000000  │      │          │          │    │
├──┼───────────┼───┼─────┼─────┼──┤
│ 8  │渣打銀行金陵分行存摺  │ 1本  │          │  同上    │ 29 │
│    │帳號：000000000000    │      │          │          │    │
├──┼───────────┼───┼─────┼─────┼──┤
│ 9  │第一銀行西壢分行存摺  │ 1本  │          │宋雲翰房間│ 32 │
│    │帳號：00000000000     │      │          │內查扣    │    │
├──┼───────────┼───┼─────┼─────┼──┤
│ 10 │臺北市第五信用合作社存│ 1本  │          │ 同  上   │ 33 │
│    │摺                    │      │          │          │    │
│    │帳號：000000000000號  │      │          │          │    │
└──┴───────────┴───┴─────┴─────┴──┘

司法院資訊處製作；財團法人民間司法改革基金會備份。
